【裁判字號】    97,簡上,87
【裁判日期】    970526
【裁判案由】    違反家庭暴力防治法
【裁判全文】
臺灣臺南地方法院刑事判決              97年度簡上字第87號
上  訴  人  乙○○
即  被  告
上列上訴人即被告因違反家庭暴力防治法案件，不服本院97年度
簡字第174號中華民國97年2月4日第一審簡易判決（聲請簡易判
決處刑書案號：96年度偵字第18215號），提起上訴，本院管轄
之第二審合議庭判決如下：
    主  文
上訴駁回。
乙○○緩刑參年，緩刑期間付保護管束，且禁止對甲○○實施家
庭暴力行為、騷擾行為及應遠離甲○○之住居所（臺南縣七股鄉
篤加村篤加55之1號）壹佰公尺遠。
    事  實
一、乙○○與甲○○前係夫妻關係，屬家庭暴力防治法第3條第1
    款所定之家庭成員。甲○○因遭乙○○實施家庭暴力行為，
    乃經本院家庭法條依家庭暴力防治法之規定，於民國95年11
    月1日核發95年度家護字第451號民事通常保護令，裁定乙○
    ○不得對甲○○實施身體或精神上不法侵害之行為、不
    得直接或間接對甲○○為騷擾之聯絡行為、應於95年11月
    30日前遷出甲○○之住居所（臺南縣七股鄉篤加村篤加55號
    之1）、應遠離甲○○之住居所（臺南縣七股鄉篤加村篤
    加55號之1 ）至少100公尺，保護令有效期間為1年。詎乙○
    ○明知前開保護令之內容，仍基於違反保護令之犯意，於保
    護令有效期間內之96年10月21日21時10分許，進入甲○○位
    於臺南縣七股鄉篤加村篤加55號之1之住處，因故與甲○○
    發生口角，且基於傷害之犯意，以手抓甲○○之頭髮及以拳
    頭毆打之方式，傷害甲○○之身體，致甲○○受有頭皮血腫
    、背部挫傷及左小腿瘀傷之傷害，而有違反上開、通常
    保護令之情。
二、案經甲○○訴由臺南縣警察局佳里分局報告臺灣臺南地方法
    院檢察署檢察官偵查後聲請簡易判決處刑。
    理  由
一、訊據被告乙○○對於上揭事實，於偵、審中均坦承不諱，核
    與告訴人甲○○指訴被害情節大致相符，並有臺灣臺南地方
    法院95年度家護字第451號民事通常保護令影本、佳里綜合
    醫院診斷證明書、臺南縣警察局佳里分局保護令執行紀錄表
    、家庭暴力案件加害人告誡約制書、處理家庭暴力與兒少保
    護案件調查紀錄（通報）表及員警工作紀錄簿各乙份附卷可
    稽，本件事證明確，應依法論科。
二、按家庭暴力防治法所稱「家庭暴力」，係指家庭成員間實施
    身體或精神上不法侵害之行為；所謂「家庭暴力罪」，係指
    家庭成員間故意實施家庭暴力行為而成立其他法律所規定之
    犯罪，家庭暴力防治法第2條第1款、第2款分別定有明文。
    本件被告與告訴人原為夫妻，具有家庭暴力防治法第3條第3
    款所定之家庭成員關係，且本院家事法庭前已核發民事通常
    保護令（95年度家護字第451號），禁止被告向告訴人實施
    身體或精神上不法侵害之行為，及應遠離告訴人位於臺南縣
    七股鄉篤加村篤加55號之1之住居所至少100公尺遠，該保護
    令有效期間為1年，被告明知上情，卻於保護令有效期間內
    ，進入告訴人上開居所，並徒手毆打告訴人成傷，顯已違反
    上開保護令之效力至明。
三、核被告所為，係犯家庭暴力防治法第61條第1款、第4款之違
    反保護令罪及刑法第277條第1項之普通傷害罪。被告以一暴
    力行為同時觸犯違反保護令及傷害二罪名，為想像競合犯，
    應從一重之違反保護令罪處斷。又被告同時違反保護令內數
    款規定，但其行為僅係違反同一保護令之禁止裁定，應構成
    一違反保護令罪，而為實質上一罪。
四、原審以依家庭暴力防治法第61條第1款、第4款，刑法第11條
    前段、第277條第1項、第55條、第41條第1項前段，量處被
    告拘役59日，並諭知易科罰金之折算標準，其認事用法並無
    違誤，量刑亦屬妥適，被告以其業與告訴人和解，希望諭知
    緩刑為由提起上訴，為無理由，應駁回上訴。另本院審酌被
    告雖有過失傷害及違背安全駕駛致交通危險罪等前科，但犯
    罪情節尚非嚴重，僅受拘役及罰金之處罰，未曾受有期徒刑
    以上刑之宣告，素行非劣，且告訴人亦到庭表示小孩子希望
    給被告一個機會，所以伊已與被告和解，被告目前也沒有再
    來騷擾，只希望被告不要干涉伊的生活就好等情，而無追究
    之意，並有和解書1紙附卷可參，可見，被告經偵審程序，
    已知尊重法紀，謹言慎行，信無再犯之虞，因認本院宣告之
    刑，以暫不執行為適當，併予宣告緩刑三年，緩刑期間應付
    保護管束。又兩造所生子女尚有一名就學中，為教養及探視
    緣故仍有接觸機會，而本院核發之通常保護令已因時效屆滿
    而失效，為免因此再生枝節，併命被告於保護管束期間內禁
    止對告訴人實施身及禁止對告訴人實施家庭暴力、騷擾及應
    遠離告訴人之住居所100公尺遠等事項。
據上論斷，應依刑事訴訟法第455條之1第1項、第3項、第368條
，刑法第74條第1項第1款，家庭暴力防治法第38條第1項、第2項
第1款、第2款及第4款，判決如主文。
本案經檢察官丙○○到庭執行職務。
中    華    民    國    97    年     5     月    26    日
                  刑事第四庭    審判長法  官  鄭文祺
                                      法  官  黃翰義
                                      法  官  許蕙蘭
以上正本證明與原本無異。
不得上訴。
                                      書記官  郭勝華
中    華    民    國    97    年     5    月    26    日
附錄法條：
家庭暴力防治法第38條
犯家庭暴力罪或違反保護令罪而受緩刑之宣告者，在緩刑期內應
付保護管束。
法院為前項緩刑宣告時，得命被告於付緩刑保護管束期間內，遵
守下列一款或數款事項：
一、禁止實施家庭暴力。
二、禁止對被害人為騷擾、接觸、跟蹤、通話、通信或其他非必
    要之聯絡行為。
三、遷出被害人之住居所。
四、遠離下列場所特定距離：被害人之住居所、學校、工作場所
    或其他被害人或其特定家庭成員經常出入之特定場所。
五、完成加害人處遇計畫。
六、其他保護被害人或其特定家庭成員安全之事項。
法院依前項第 5 款規定，命被告完成加害人處遇計畫前，得準用
第 14 條第 2 項規定。
法院為第 1 項之緩刑宣告時，應即通知被害人及其住居所所在地
之警察機關。
受保護管束人違反第 2 項保護管束事項情節重大者，撤銷其緩刑
之宣告。
家庭暴力防治法第61條
違反法院依第 14 條第 1 項、第 16 條第 3 項所為之下列裁定
者，為本法所稱違反保護令罪，處3年以下有期徒刑、拘役或科
或併科新臺幣10萬元以下罰金：
一、禁止實施家庭暴力。
二、禁止騷擾、接觸、跟蹤、通話、通信或其他非必要之聯絡行
    為。
三、遷出住居所。
四、遠離住居所、工作場所、學校或其他特定場所。
五、完成加害人處遇計畫。


司法院資訊處製作；財團法人民間司法改革基金會備份。
